【裁判字號】    98,審易,136
【裁判日期】    980430
【裁判案由】    竊盜
【裁判全文】
臺灣新竹地方法院刑事判決             98年度審易字第136號
公  訴  人  臺灣新竹地方法院檢察署檢察官
被      告  甲○○
                    號10樓
上列被告因竊盜案件，經檢察官提起公訴（98年度偵字第2291號
），經被告於本院準備程序中，就被訴事實為有罪之陳述，經告
知被告簡式審判程序之旨，並聽取檢察官、被告之意見後，經本
院進行簡式審判程序，本院判決如下：
    主    文
甲○○犯夜間侵入住宅竊盜罪，累犯，處有期徒刑柒月。
    犯罪事實
一、甲○○前於民國96年間，因竊盜案件，經臺灣臺中地方法院
    於96年4 月16日以96年度易字第1183號判決判處有期徒刑8
    月、7 月，定應執行有期徒刑1 年，嗣經臺灣高等法院臺中
    分院於96年6 月27日以96年度上易字第848 號判決上訴駁回
    確定；又於96年間，因竊盜案件，經臺灣臺中地方法院於97
    年8 月28日以97年度簡字第799 號判決判處有期徒刑4 月，
    前開各罪，分別經減刑後，定應執行有期徒刑7 月15日，於
    97年12月21日執行完畢。竟不知悔改，基於意圖為自己不法
    所有之犯意，於98年3 月15日凌晨4 時15分許之夜間，至位
    於新竹縣竹北市○○街473 巷15號「高賓大旅社」312 號房
    間之住宅，打開該客房門後侵入該客房（侵入住宅部分未具
    告訴），復徒手竊取客房內住戶乙○○所有置於褲子口袋內
    之現金新臺幣（下同）900 元，得手後欲逃離現場時，為乙
    ○○發覺追出房間並報警逮捕。
二、案經新竹縣政府警察局竹北分局報告臺灣新竹地方法院檢察
    署檢察官偵查起訴。
    理    由
一、程序部分：
    按除被告所犯為死刑、無期徒刑、最輕本刑為3 年以上有期
    徒刑之罪或高等法院管轄第一審案件者外，於前條第1 項程
    序進行中，被告先就被訴事實為有罪之陳述時，審判長得告
    知被告簡式審判程序之旨，並聽取當事人、代理人、辯護人
    及輔佐人之意見後，裁定進行簡式審判程序，刑事訴訟法第
    273條之1第1 項定有明文。本件被告甲○○所犯係死刑、無
    期徒刑、最輕本刑為3 年以上有期徒刑以外之罪，其於準備
    程序中就被訴事實為有罪之陳述，經告知簡式審判程序之旨
    ，並聽取公訴人及被告甲○○之意見後，本院認為適宜進行
    簡式審判程序，合先敘明。
二、認定被告甲○○犯行所憑之各項證據：
    訊據被告甲○○對於上開犯行，迭於警詢、偵查及本院準備
    、簡式審判程序時均坦承不諱。其稱：伊因沒有錢吃飯，所
    以於98年3 月15日凌晨4 時15分，到新竹縣竹北市○○街47
    3 巷15號「高賓大旅社」312 號房間看看裡面有沒有錢，該
    房間沒有鎖，伊一推房間就開，伊就從被害人乙○○的褲子
    裡偷了900 元，伊才將錢拿出來時，就被發現，伊就逃離現
    場，但還是被逮到，伊當場有將所竊取之金錢還給被害人乙
    ○○等語（見偵查卷第9 至11、38、39頁，本院卷第23、24
    頁），此外，復有：
（一）被害人乙○○於警詢中指述稱：被告甲○○所竊取之現金
      900 元原置於他褲子的右邊口袋，而褲子原是掛「高賓大
      旅社」312 號房間的牆壁上，案發當時他覺得有人在房間
      內走動，他起床查看，發現被告甲○○正在竊取他置於褲
      子內的現金，被告甲○○發現他起床後，就向房間門外跑
      走，他在門外的走廊上將被告甲○○攔住，並請旅社櫃檯
      人員報警處理，被告甲○○就從上衣胸前左邊口袋內拿出
      所竊取之900 元等語（見偵查卷第13、14頁）。
（二）新竹縣政府警察局竹北分局三民派出所扣押筆錄、扣押物
      品目錄表、贓物認領保管單1 紙（500 元紙鈔1 張、100
      元紙鈔4 張，共計900 元業已發還予被害人乙○○領回）
      、案發現場及贓物照片共4 張等資料附卷可稽（見偵查卷
      第15至18、20、22、23頁）。
（三）綜上，本件事證業臻明確，被告甲○○上揭犯行至堪認定
      ，均應依法予以論科。
三、論罪科刑：
（一）論罪：核被告甲○○本件所為係犯刑法第321 條第1 項第
      1 款之夜間侵入住宅之加重竊盜罪。
（二）累犯：被告甲○○於96年間，因竊盜案件，經臺灣臺中地
      方法院於96年4 月16日以96年度易字第1183號判決判處有
      期徒刑8 月、7 月，定應執行有期徒刑1 年，嗣經臺灣高
      等法院臺中分院於96年6 月27日以96年度上易字第848 號
      判決上訴駁回確定；又於96年間，因竊盜案件，經臺灣臺
      中地方法院於97年8 月28日以97年度簡字第799 號判決判
      處有期徒刑4 月，前開各罪，分別經減刑後，定應執行有
      期徒刑7 月15日，於97年12月21日執行完畢等情，有臺灣
      高等法院被告前案紀錄表、臺灣新竹地方法院檢察署刑案
      資料查註紀錄表各1 份在卷可稽，其前受有期徒刑執行完
      畢，於5 年以內故意再犯本件最重本刑為有期徒刑以上之
      罪，為累犯，應依刑法第47條第1 項之規定加重其刑。
（三）量刑：爰審酌被告甲○○除有上開前案紀錄，有臺灣高等
      法院前案紀錄表1 份附卷可據，足徵其素行非佳，未見悔
      改，不思守法自制，循正當途徑獲取所需，反恣意竊取他
      人財物，危害社會治安與他人財產安全，守法意識薄弱，
      惟幸被告甲○○犯後坦承犯行不諱，且其為60餘歲之老翁
      ，謀生不易，且所竊得之現金，業已發還予被害人乙○○
      領回，並同時考量其犯罪動機、手段、所生危害等一切情
      狀，爰量處如主文所示之刑，以資懲儆。
據上論斷，應依刑事訴訟法第273條之1 第1項、第299條第1項前
段，刑法第321 條第1 項第1 款、第47條第1 項，判決如主文。
本案經檢察官王唯怡到庭執行職務。
中    華    民    國    98    年    4     月    30    日
                  臺灣新竹地方法院刑事第九庭
                              法  官  劉兆菊
上正本證明與原本無異。
如不服本判決應於收受本判決後10日內向本院提出上訴書狀，上
訴書狀應敘述具體理由。上訴書狀未敘述上訴理由者，應於上訴
期間屆滿後20日內補提理由書狀於本院「切勿逕送上級法院」。
                              書記官  林兆嘉
中    華    民    國    98    年    4     月    30    日
附錄本案論罪科刑法條：
中華民國刑法第321條
（加重竊盜罪）
犯竊盜罪而有左列情形之一者，處5月以上、5年以下有期徒刑：
一、於夜間侵入住宅或有人居住之建築物、船艦或隱匿其內而犯
    之者。
二、毀越門扇、牆垣或其他安全設備而犯之者。
三、攜帶兇器而犯之者。
四、結夥三人以上而犯之者。
五、乘火災、水災或其他災害之際而犯之者。
六、在車站或埠頭而犯之者。
前項之未遂犯罰之。


司法院資訊處製作；財團法人民間司法改革基金會備份。
